# 求助陈版和各位朋友

提问人：NNA 时间：2012-11-29 16:41:26
回复 lxch119 的帖子
这么做的依据是啥？那块儿的准则对这个有规定啊 ，见过的好多公司都有这个情况。。好多都没做处理

回答人：chenyiwei
财会便[2008]60号引入的权益性交易处理原则。解释 4 号第七条规定结算义务方是接受服务方投资者时的处理方法也遵循了这一原则。